臺灣桃園地方法院民事簡易判決
110年度壢簡字第1646號
原      告  李正春  
被      告  沈德安  
上列當事人間請求返還不當得利等事件，本院於民國111年3月29
日言詞辯論終結，判決如下：
    主    文
一、被告應給付原告新臺幣（下同）14萬6,000元，及自民國110
    年10月30日起至清償日止，按年息5％計算之利息。
二、訴訟費用1,550元由被告負擔。
三、本判決得假執行。 
　　事實及理由
壹、程序方面
一、按訴狀送達後，原告不得將原訴變更或追加他訴，但請求之
    基礎事實同一者，不在此限，民事訴訟法第255條第1項第2
    款定有明文。本件原告起訴時原依不當得利之法律關係請求
    被告給付14萬6,000元，及自起訴狀繕本送達翌日起至清償
    日止，按年利率5％計算之利息，嗣原告於審理期日變更請求
    權基礎為侵權行為之法律關係（見本院卷第36頁背面）。經
    核原告變更請求權基礎係基於同一請求基礎事實，揆諸首揭
    規定，應予准許。
二、被告經合法通知，無正當理由未於言詞辯論期日到場，核無
    民事訴訟法第386條所列各款情形，爰依原告之聲請，由其
    一造辯論而為判決。
貳、實體方面
一、原告主張：
　　被告沈德安與訴外人許秀玲、黃均浩、虞光雲、黃明祥、陳
    冠瑋、吳文龍、許志濠、高銘義、郭承瑋、熊力德及真實姓
    名年籍不詳綽號「黑仔」、「小剛」、「麥香」、「奶茶」
    、「阿龍」、「大B」、「老K」、「小陳」、「耀楊」、「
    大富」等成年人，共同意圖為自己不法之所有，基於常業詐
    欺取財、行使偽造私文書及洗錢等犯意聯絡，於民國94年5
    月起至95年5月間，共同組織電話詐騙集團：㈠由被告沈德安
    、「黑仔」、「小剛」等人負責將在臺灣地區收購之人頭帳
    戶存摺、提款卡及印鑑等物，寄送至「空軍一號」貨運站中
    壢站、長城站、「超峰快遞」貨運站中壢環西路站或其他位
    在桃園、林口、新竹、中壢等交流道口之客運站，以提供該
    詐騙集團成員使用。㈡由許秀玲、黃均浩、虞光雲、黃明祥
    等人擔任車手頭，依該詐騙集團某等在大陸地區成員指示，
    指揮訴外人陳冠瑋、吳文龍、許志濠、高銘義、郭承瑋、熊
    力德等人，從事領取人頭帳戶、測試提款卡並提領被害人所
    匯款項等工作。而黃均浩、虞光雲、黃明祥、陳冠瑋、吳文
    龍、許志濠、高銘義、郭承瑋、熊力德等人，於取得該等收
    購而得之人頭帳戶存摺、提款卡及印鑑等物，並在各地金融
    機構之金融櫃員機測試提款卡領款功能正常後，即回報被告
    沈德安等人，並告知帳號、帳戶戶名及開戶地點。㈢由該詐
    騙集團在大陸地區之成員，於民國95年2月25日凌晨0時許，
    自大陸地區以網路電話撥打與原告，佯稱為「馬建喬」之男
    子，詐稱原告銀行資料外洩，除需核對資料外，尚須依其指
    示操作自動提款機，致原告陷於錯誤，而於同日凌晨1時32
    分許至1時43分許，於新竹市○○路000號提款機，依其指示分
    次將2萬4,000元、1,000元、2萬元、1,000元之金額匯入訴
    外人李晉廣所有之富邦銀行商業股份有限公司帳戶；再於同
    日凌晨2時29分許，在新竹市○○路0段000號第一銀行提款機
    ，依指示匯入10萬元至第一商業銀行股份有限公司00000000
    000號帳戶。嗣原告匯款後，即由被告自大陸地區以電話告
    知其他詐騙集團成員以臨櫃或提款卡方式提領，所領得款項
    除留存部分金額作為渠等提款之報酬外，其餘部分再依指示
    轉匯入指定之帳戶，致原告受有損害。為此，爰依侵權行為
    之法律關係，提起本件訴訟。並聲明：被告應給付原告14萬
    6,000元，及自起訴狀繕本送達翌日起至清償日止，按年利
    率5％計算之利息；請依職權宣告假執行。
二、被告未於言詞辯論期日到場，亦未提出準備書狀作何聲明或
    陳述。
三、本院之判斷：
　㈠原告主張之上開事實，業據提出臺灣桃園地方檢察署檢察官9
    5年度偵字第25399號追加起訴書、本院110年度緝訴字第63
    號刑事判決為證，而被告對於原告主張之事實，已於相當時
    期受合法通知，於言詞辯論期日不到場，亦未提出任何書狀
    爭執，依民事訴訟法第280條第3項前段準用同條第1項視同
    自認，本院依上開調查證據之結果，認原告之主張堪信為真
    實。
　㈡按因故意或過失，不法侵害他人之權利者，負損害賠償責任
    任；故意以背於善良風俗之方法，加損害於他人者亦同；數
    人共同不法侵害他人之權利者，連帶負損害賠償責任；造意
    人及幫助人，視為共同行為人，民法第184 條第1 項、第18
    5條第1項前段、第2項分別定有明文。查本件被告與前述詐
    欺集團成員間，共同以上述方式詐騙原告，致原告陷於錯誤
    ，受有14萬6,000元之損害，原告依上開法條之規定，本得
    請求被告及其他詐欺集團成員連帶負損害賠償責任，惟連帶
    乃恐債權人求償落空，為保護債權人而設，債權人如放棄其
    保護，不為連帶之請求，而請求連帶債務人中之一人為全部
    給付，自無不可。是原告請求被告給付如主文第一項所示，
    自屬有據，應予准許。
四、給付無確定期限者，債務人於債權人得請求給付時，經其催
    告而未為給付，自受催告時起，負遲延責任。其經債權人起
    訴而送達訴狀，或依督促程序送達支付命令，或為其他相類
    之行為者，與催告有同一之效力，民法第229條第2項定有明
    文。又遲延之債務，以支付金錢為標的者，債權人得請求依
    法定利率計算之遲延利息。但約定利率較高者，仍從其約定
    利率。應付利息之債務，其利率未經約定，亦無法律可據者
    ，年息為百分之五，民法第233條第1項、第203條亦有明文
    。本件原告行使對被告之侵權行為損害賠償請求權，核屬無
    確定期限之給付，既經原告起訴而起訴狀繕本於110年10月2
    9日補充送達於被告，有送達證書在卷可憑（見本院卷第23
    頁），被告迄未給付，當應負遲延責任。是原告請求自起訴
    狀繕本送達被告翌日即110年10月30日起至清償日止，按年
    利率5％計算之法定遲延利息，核無不合。
五、綜上所述，原告依侵權行為之法律關係，請求被告給付14萬
    6,000元，及自110年10月30日起至清償日止，按年利率5％計
    算之利息，為有理由，應予准許。
六、本判決係就民事訴訟法第427條第1項所定訴訟適用簡易程序
    所為被告敗訴之判決，依同法第389條第1項第3款之規定，
    應依職權宣告假執行。
七、訴訟費用負擔之依據：民事訴訟法第78條。並依職權確定訴
    訟費用額為新臺幣1,550元（即第一審裁判費）。
中　　華　　民　　國　　111 　年　　4 　　月　　15  　日
                  中壢簡易庭  法  官  劉哲嘉  
以上為正本係照原本作成。
如不服本判決，應於送達後20日內，向本院提出上訴狀並表明上
訴理由，如於本判決宣示後送達前提起上訴者，應於判決送達後
20日內補提上訴理由書（須附繕本）。
如委任律師提起上訴者，應一併繳納上訴審裁判費。
中　　華　　民　　國　　111 　年　　4 　　月　　15  　日
　　　　　　　　　　　　　　　書記官  陳香菱